# 托管会计处理

提问人：accountnow 时间：2012-08-17 10:47:37
于 2012 年 7 月 1 日，公司A将其100%持股的孙公司B托管给公司C，其中C与A受同一最终控制方控制，托管协议规定托管期间A不享有B的经营权及分红权，C也不需要向A支付任何费用。则自 7 月 1 日起，A不再将B纳入合并报表合并范围，但是在 6 月 30 日，A对B账面长投成本为 100 ，B公司净资产只有 80 ，在A母公司报表是否需要对长投计提 20 的减值准备，同时在合并报表中这 20 的长投减值是否需要抵消？

回答人：chenyiwei
并不能简单地因为股权投资对应的账面净资产份额低于成本就认为必然发生了减值，这只是一项减值迹象。减值准备的计提取决于可收回金额的测算，涉及多个复杂因素。 如果A确实丧失了对被托管企业B的控制权，因而不再纳入合并报表范围的，则A的个别报表层面如果对B的长期股权投资计提了减值准备的，该准备在A的合并报表层面不作冲回处理。

回答人：chenyiwei
回复 cjzhangyong 的帖子
1 、不建议虚拟两笔金额相同、方向相反的现金流量。对于缴纳给税务机关的代扣代缴的工资薪金所得的个人所得税，个人理解计入“支付给职工以及为职工支付的现金”更为恰当，因为企业不是该笔税款的实际承担者。
2 、如果该汽车是企业的固定资产，则收到的保险赔款应作为投资活动现金流量，此时为何要把保险款给员工？如果是企业已经把汽车出售给职工但未办理过户，则保险款的收付应作为代收代付处理，收到时可计入收到的其他与经营活动有关的现金，支付时除非时间间隔很短，否则不建议冲抵收到的其他与经营活动有关的现金，而应单列为一项支付的现金流量。

提问人：cjzhangyong 时间：2012-08-18 15:12:06
回复 chenyiwei 的帖子
汽车修理先是员工个人支付，然后保险公司退回，在支付给代付的个人。这里现金流量收入跟支出计入那个项目比较合理。收入跟支出是否抵消。

回答人：chenyiwei
建议分别列报为收到、支付的其他与经营活动有关的现金。两者不作互相抵销。

提问人：accountnow 时间：2012-08-20 10:48:57
回复 chenyiwei 的帖子
请问托管后，A的个别层面报表计提的资产减值损失，在编制A的合并报表时是否也不需要重回？

回答人：chenyiwei
如果托管后B不再纳入A的合并范围，则A的合并报表层面只有对B的长期股权投资，原先在合并范围内时计提的各单项资产减值准备应当转销。

提问人：accountnow 时间：2012-08-22 17:06:46
回复 accountnow 的帖子
不是很明白，如果只是在A的报表对长期投资计提减值准备，在B的个别报表没有对长期资产计提减值准备，将B托管出去后，A损益表上的长投减值准备如何抵销呢？

回答人：chenyiwei
因为A不再合并B，则长投减值准备如何存在抵销问题？